---
title: "Latihan 2"
author: "Danny"
date: "2023-10-15"
output: html_document
---

1.  Load dataset global_power_plant_database.csv dan simpan dalam sebuah Data Frame. Dataset ini berisi data pembangkit listrik yang ada di seluruh dunia.

    ```{r}
    library(tidyverse)
    df <- read.csv("global_power_plant_database.csv")
    ```

2.  Dalam dataset tersebut gunakan hanya kolom yang diperlukan untuk analisis yakni:

-   country

-   country_long

-   capacity_mw

-   primary_fuel

-   commissioning_year Untuk itu, sederhanakan dataset dengan hanya memilih kolom di atas.

    ```{r}
    df <- df%>%select(country,country_long,capacity_mw,primary_fuel,commissioning_year)
    head(df)
    ```

3.  Buatlah sebuah kolom baru dengan nama is_green_energy. Isi kolom tersebut dengan angka 1 untuk menandakan bahwa pembangkit listrik adalah pembangkit ramah lingkungan yakni jika primary_fuel masing-masing pembangkit adalah Wind, Solar, Hydro, Geothermal, Biomass, Wave and Tidal.

    ```{r}
    df <- df%>%mutate(is_green_energy=ifelse(primary_fuel %in% c("Wind", "Solar", "Hydro", "Geothermal", "Biomass", "Wave and Tidal"),1,0))
    head(df)
    ```

4.  Carilah 3 jenis bahan bakar utama (primary_fuel) yang menjadi sumber energi listrik paling besar di seluruh dunia. Cari tahu juga 3 jenis bahan bakar utama yang digunakan di Indonesia. Hint: Lakukan grouping berdasarkan kolom primary_fuel dan hitung total produksi listrik (capacity_mw) untuk masing-masing bahan bakar lalu urutkan.

    ```{r}
    df%>%group_by(primary_fuel)%>%summarise(total=sum(capacity_mw),na.rm=T)
    ```

5.  Lakukan grouping per negara dan hitunglah total kapasitas pembangkit yang ada di masing-masing negara dengan menjumlahkan nilai capacity_mw. Setelah itu carilah:

<!-- -->

a.  10 Negara dengan kapasitas pembangkit listrik terbesar di dunia.

b.  10 Negara dengan kapasitas pembangkit listrik terkecil di dunia.

    ```{r}
    kapasitas_listrik <- df%>%select(country_long,capacity_mw)%>%group_by(country_long)%>%summarise(total=sum(capacity_mw))

    kapasitas_listrik%>%arrange(total)%>%head(10)
    kapasitas_listrik%>%arrange(desc(total))%>%head(10)
    ```

<!-- -->

6.  Lakukan grouping berdasarkan kolom country dan is_green_energy dan hitunglah total kapasitas pembangkit untuk (total_energy_capacity) dengan menjumlahkan nilai capacity_mw. Setelah itu carilah:

<!-- -->

a.  10 Negara yang memproduksi listrik ramah lingkungan terbesar di dunia.

b.  10 Negara yang memproduksi listrik paling tidak ramah lingkungan terbesar di dunia.

    ```{r}
    tipe_energi_listrik <- df%>%group_by(country_long, is_green_energy) %>% summarise(total=sum(capacity_mw)) %>% arrange(desc(total))

    tipe_energi_listrik%>%filter(is_green_energy==1)%>%head(10)
    tipe_energi_listrik%>%filter(is_green_energy!=1)%>%head(10)
    ```

<!-- -->

7.  Berdasarkan DataFrame yang dibuat pada nomor 6, buatlah sebuah dataframe baru yang merangkum proporsi listrik yang ramah lingkungan dan tidak ramah lingkungan sehingga berbentuk seperti contoh berikut: country country_long green_energy non_green_energy AFG Afghanistan... 20% 80% ... ... ... ...

    ```{r}
    # long to wide
    power_proportion <- tipe_energi_listrik %>% pivot_wider(names_from = is_green_energy, values_from = total)

    # merubah nama kolom
    names(power_proportion) <- c( "country_long", "total_non_green_energy", "total_green_energy")

    # kolom proporsi

    power_proportion <- power_proportion %>% mutate(green_energy = total_green_energy / (total_green_energy+total_non_green_energy) * 100) %>% mutate(non_green_energy = total_non_green_energy / (total_green_energy+total_non_green_energy) * 100) 
    power_proportion %>% select(country_long, green_energy, non_green_energy)
    ```

8.  Berdasarkan hasil dari angka 7 diatas, carilah:

    a\. Rata-rata proporsi produksi energi listrik ramah lingkungan oleh setiap negara

    b\. 10 negara dengan proporsi produksi energi listrik ramah lingkungan terbesar.

    ```{r}
    mean(power_proportion$green_energy, na.rm=T)
    ```

```{r}
power_proportion %>% arrange(desc(green_energy)) %>% select(country_long, green_energy) %>% head(10)
```
