---
title: "Latihan_soal 1"
author: "Danny"
date: "2023-10-07"
output: html_document
---

1.  Tuliskan sebuah fungsi R yang menghasilkan deret bilangan ganjil dari 1 hingga N.

    ```{r}
    deret_bilangan <- function(n){
      return(seq(1, n, by = 2))
    }

    deret_bilangan(11)
    ```

2.  Buatlah fungsi yang menerima input berupa panjang dan lebar sebuah persegi panjang, dan kemudian menghitung luas dan kelilingnya.

    ```{r}
    luas_persegi <- function(panjang,lebar){
      return(panjang*lebar)
    }

    keliling_persegi<- function(panjang,lebar){
      return(2*(panjang+lebar))
    }

    luas_persegi(10,19)
    keliling_persegi(10,10)
    ```

3.  Buatlah sebuah fungsi untuk menghitung luas lingkaran (masukan berupa D atau diameter)

    ```{r}
    luas_lingkaran <- function(d){
      r <- d/2
      return(pi*r^2)
    }
    luas_lingkaran(9)
    ```

4.  Buatkan sebuah fungsi R yang memiliki input argument T. Fungsi ini diberi menghasilkan nilai true jika nilai T adalah sebuah teks palindrom. Kata palindrom adalah kata yang jika dibalik memiliki bunyi tetap. Contoh:

-   KATAK dibalik jadi KATAK (TRUE)

-   APEL dibalik menjadi LEPA (FALSE)

    ```{r}
    palingdrom <- function(kata){
      splits <- strsplit(kata,"")[[1]] 
      reversed <- rev(splits)
      result <- paste(reversed, collapse = "")
      tolower(result) == tolower(kata)
    }

    print(palingdrom("Sos"))
    ```

5.  Buatlah sebuah fungsi untuk membuat sebuah teks menjadi masked. Misal: David Beckham menjadi D\*\*\*\* B\*\*\*\*\*\*

    ```{r}
    mask <- function(nama){
      splitted <- strsplit(nama, " ")[[1]]
      jml_kata <- length(splitted)
      result <- c(1:jml_kata)
      for (i in 1:jml_kata) {
        inisial <- substr(splitted[i],1,1)
        result[i] <- paste(c(inisial,paste(rep("*", nchar(splitted[i])-1),collapse= "")),collapse="")
      }
      paste(result," ",collapse = "")
    }

    mask("Danny Beckham")
    ```

6.  Buat fungsi yang menerima sebuah kalimat sebagai input dan menghitung jumlah kata dalam kalimat tersebut.

    ```{r}
    jumlah_kata <- function(kata){
      return(nchar(kata))
    }
    ```

7.  Tuliskan fungsi R untuk mengonversi angka bulan menjadi nama bulan. Misalnya, jika inputnya adalah 1, hasilnya adalah "Januari"

    ```{r}
    konversi_bulan <- function(angka_bulan) {
      nama_bulan <- c("Januari", "Februari", "Maret", "April", "Mei", "Juni", "Juli", "Agustus", "September", "Oktober", "November", "Desember")
      return(nama_bulan[angka_bulan])
    }

    konversi_bulan(5)
    ```

8.  Tuliskan fungsi yang menentukan apakah sebuah bilangan adalah ganjil atau genap.

    ```{r}
    bilangan <- function(n){
      if(n%%2==0){
        print("Genap")
      }else{
        print("Ganjil")
      }
    }
    ```

9.  Buat sebuah fungsi yang menghitung selisih dua bilangan dengan hasil selisih selalui positif.

    ```{r}
    positif_bilangan <- function(a,b){
      return(abs(a-b))
    }
    positif_bilangan(1,4)
    ```

10. Buat sebuah fungsi yang menghitung jumlah bilangan positif yang ada dalam sebuah vektor. Misal c(4,1,2,-2,-2) jumlahnya adalah 7

    ```{r}
    hitung_positif <- function(n){
      return(length(n[n>0]))
    }

    hitung_positif(c(3,4,2,-8,-5,-1,-8,4,5,6,9))
    ```

11. Buat sebuah fungsi yang menerima inputan vector berisi nama, dan menghasilkan nama terpanjang dari vector tersebut.

    ```{r}
    nama_terpanjang <- function(nama) {
      panjang_nama <- nchar(nama)  
      indeks_terpanjang <- which.max(panjang_nama)  
      return(nama[indeks_terpanjang])
    }

    nama_terpanjang(c("Alice", "Bob", "Charlie", "David", "Eva"))
    ```

12. Buat fungsi untuk menghitung huruf vocal (a,i,u,e,o) dalam sebuah teks.

    ```{r}
    hitung_vokal <- function(teks) {
      vokal <- c("a", "i", "u", "e", "o")
      jumlah_vokal <- sum(strsplit(teks, "")[[1]] %in% vokal)
      return(jumlah_vokal)
    }

    hitung_vokal("Aku suka Bermain Mobel lejen bang bang")
    ```

13. Tuliskan fungsi bmi yang menghitung indeks massa tubuh (bmi = berat badan/tinggi badan\^2).

    -   jika bmi \<= 18,5 "Kurang Berat"

    -   jika bmi \<= 25.0 "Normal"

    -   jika bmi \<= 30,0 "Kelebihan berat badan"

    -   jika bmi \> 30 "Obesitas"

    ```{r}
    hitung_bmi <- function(berat, tinggi) {
      bmi <- berat / (tinggi^2)

      if(bmi <= 18.5){
        print("Kurang Berat")
      }else if(bmi <= 25){
        print("Normal")
      }else if(bmi <= 30){
        print("Kelebihan berat badan")
      }else{
        print("Obesitas")
      }
    }

    hitung_bmi(80, 1.5)
    ```

14. Tulis fungsi yang selalu menghasilkan 5 tapi dengan catatan bahwa kita tidak dapat menggunakan salah satu karakter berikut: 0123456789\*+-/ dalam kodingan kita.

    ```{r}
    hasil_lima <- function() {
      hasil <- nchar("hello")
      return(hasil)
    }
    hasil_lima()
    ```

15. Buatkan sebuah fungsi untuk mengetahui nama hari pada hari ke-N. (Note hari ke 1 adalah hari Minggu)

    ```{r}
    cari_hari <- function(hari){
      nama_hari <- c("Minggu","Senin","Selasa","Rabu","Kamis","Jumat","Sabtu")
      
      return(nama_hari[hari%%7])
    }
    cari_hari(100)
    ```
