---
title: "Tugas_1"
author: "Danny Revaldo"
nim: "36220019"
date: "2023-10-07"
output: html_document
---

## Bagian I (Nilai 20)

1\. Buatlah sebuah fungsi yang menghitung jumlah seluruh bilangan dari 1 hingga N.

```{r}
hitung_bilangan <- function(n){
  return(sum(1:n))
}
hitung_bilangan(9)
```

2\. Buatlah sebuah fungsi untuk menghitung volume sebuah tabung lingkaran (masukan berupa D atau diameter dan T adalah tinggi)

```{r}
v_tabung <- function(d,t){
  r <- d/2
  return(pi*r^2*t)
}

v_tabung(8,9)
```

3\. Tuliskan sebuah fungsi R yang menghasilkan deret bilangan genap sejumlah N.

```{r}
deret_bilangan <- function(n){
  return(seq(0, by = 2,length.out=n))
}

deret_bilangan(11)
```

4\. Tuliskan sebuah fungsi R yang menghasilkan deret fibonaci sejumlah N.

```{r}
fibonacci <- function(N) {
  if (N <= 1) {
    return(rep(0, N+1))
  } else {
    fib_sequence <- numeric(N)
    fib_sequence[1:2] <- 0:1
    for (i in 3:N) {
      fib_sequence[i] <- fib_sequence[i - 1] + fib_sequence[i - 2]
    }
    return(fib_sequence)
  }
}

fibonacci(4)
```

5\. Buat fungsi yang menghitung jumlah digit (angka) dalam sebuah bilangan bulat positif. Misal: 93034 ➔ 5

```{r}
jml_angka <- function(n){
  return(nchar(as.character(n)))
}

jml_angka(8576856)
```

## Bagian II (Nilai 30)

1\. Tuliskan fungsi R untuk mengonversi angka bulan ke B menjadi nama bulan. Misalnya, jika inputnya adalah B=1, hasilnya adalah "Januari", B=2 hasilnya adalah "Februari", B=13 hasilnya adalah "Januari" dsb.

```{r}
cari_bulan <- function(b){
  bulan <- c("Januari", "Februari", "Maret", "April", "Mei", "Juni", "Juli", "Agustus", "September", "Oktober", "November", "Desember")
  
  return(bulan[b%%12])
}
cari_bulan(100)
```

2\. Buat fungsi yang menghitung jumlah digit pecahan (angka) dalam sebuah bilangan real. Misal: 93.034 ➔ 3

```{r}
hitung_digit_pecahan <- function(bilangan) {
  pecahan_str <- as.character(bilangan)  
  if (grepl(".", pecahan_str)) {  
    digit_pecahan <- nchar(sub(".*\\.", "", pecahan_str))  
    return(digit_pecahan)
  }
}

hitung_digit_pecahan(100.9848)
```

3\. Tuliskan fungsi dalam R untuk menentukan apakah sebuah tahun yang diberikan adalah tahun kabisat atau bukan.

```{r}
thn_kabisat <- function(thn){
  if(thn%%4 == 0){
    print("Tahun Kabisat")
  }else{
    print("Bukan Kabisat")
  }
}

thn_kabisat(2020)
```

4\. Buat fungsi untuk menghitung huruf konsonan (selain a,i,u,e,o) dalam sebuah teks.

```{r}
hitung_konsonan <- function(teks) {
  # Mengubah teks menjadi huruf kecil
  teks <- tolower(teks)
  
  # Menghitung jumlah konsonan
  jumlah_konsonan <- sum(nchar(gsub("[a, i, u, e, o]", "", teks)))
  
  return(jumlah_konsonan)
}

hitung_konsonan("a d f g f")

```

5\. Tuliskan fungsi yang mengkonversi nilai menjadi huruf (A, B+, dsb).

```{r}
nilai <- function(a){
  if(a>=80 & a <=100){
    grade <- "A"
    bobot <- 4
    print(paste("Gradenya adalah",grade,"dan bobot didapat", bobot, "Hasilnya Memuaskan"))
  }else if(a>=73 & a <=79.99){
    grade <- "B+"
    bobot <- 3.5
    print(paste("Gradenya adalah",grade,"dan bobot didapat", bobot, "Hasilnya Baik"))
  }else if(a>=66 & a <=72.99){
    grade <- "B"
    bobot <- 3
    print(paste("Gradenya adalah",grade,"dan bobot didapat", bobot, "Hasilnya Baik"))
  }else if(a>=58 & a <=65.99){
    grade <- "C+"
    bobot <- 2.5
    print(paste("Gradenya adalah",grade,"dan bobot didapat", bobot, "Hasilnya RAta-rata"))
  }else if(a>=51 & a <=57.99){
    grade <- "C"
    bobot <- 2
    print(paste("Gradenya adalah",grade,"dan bobot didapat", bobot, "Hasilnya Rata-rata"))
  }else if(a>=41 & a <=50.99){
    grade <- "D"
    bobot <- 1
    print(paste("Gradenya adalah",grade,"dan bobot didapat", bobot, "Hasilnya Kurang"))
  }else{
    grade <- "E"
    bobot <- 0
    print(paste("Gradenya adalah",grade,"dan bobot didapat", bobot, "Anda Gagal!!"))
  }
}
nilai(41)
```

## Bagian III (Nilai 50)

1\. Buatlah sebuah fungsi untuk membuat insial dari sebuah teks. Misal: David Beckham menjadi DB

```{r}
inisial_nama <- function(nama){
  splited <- strsplit(nama, " ")[[1]]
  jml_kata <- length(splited)
  result <- c(1:jml_kata)
  for (i in 1:jml_kata) {
    inisial <- substr(splited[i],1,1)
    result[i] <- paste(c(inisial,paste("",collapse= "")),collapse="")
  }
  paste(result,collapse = "")
}

inisial_nama("David Beckham")
```

2\. Buat sebuah fungsi yang menghitung jumlah kemunculan angka yang ada dalam sebuah teks. Misal "PERTAMINA92" jumlahnya adalah 2 ( 9 dan 2)

```{r}
hitung_angka <- function(n) {
  angka <- gsub("\\D", "", n) 
  return(nchar(angka) )
}
hitung_angka("oakwokawkoaw756")
```

3\. Buat fungsi yang memeriksa apakah suatu bilangan n habis dibagi dua bilangan x DAN y. Semua masukan adalah bilangan positif dan bukan nol.

Contoh:

-   n = 3, x = 1, y = 3 =\> TRUE karena 3 habis dibagi 1 dan 3

-   n = 100, x = 5, y = 3 =\> FALSE karena 100 tidak habis dibagi 3

```{r}
habis_bagi <-function(n,x,y){
  return(n%%x==0&n%%y==0)
}
habis_bagi(15,5,3)
habis_bagi(16,3,2)
```

4\. Buat sebuah fungsi yang menerima inputan vector berisi nama, dan menghasilkan nama terpendek dari vector tersebut.

```{r}
nama_terpendek <- function(nama){
  panjang_nama <- nchar(nama)
  indeks_terpendek <- which.min(panjang_nama)
  return(nama[indeks_terpendek])
}
nama_terpendek(c("Alice", "Bob", "Charlie", "David", "Eva"))
```

5\. Diketahui jadwal piket satpam selama 7 hari secara bergantian mulai dari hari pertama adalah "Budi", "Slamet", "Andi", "Tono", "Roni", "Dodi", "Riski". Buatkan sebuah fungsi untuk mengetahui siapa orang yang piket pada hari ke N.

```{r}
jadwal_piket <- function(nomor){
  satpam <- c("Budi", "Slamet", "Andi", "Tono", "Roni", "Dodi", "Riski")
  hari <- c("Minggu","Senin","Selasa","Rabu","Kamis","Jumat","Sabtu")
  
  print(paste("yang bertugas pada hari",hari[nomor%%7],"dan yang bertugas adalah", satpam[nomor%%7]))
}

jadwal_piket(120)
```
