---
title: "UTS R"
author: "Danny Revaldo"
date: "2023-10-21"
output:
  word_document: default
  pdf_document: default
---

```{r}
library(tidyverse)
```

1.  DATA PREPROCESSING:
a)  Import data CSV tersebut kedalam project kalian, Ada berapa kolom dan data didalam dataset tersebut?

```{r}
df <- read.csv("dataset_UTS_bahasaR.csv")

jml_col <- ncol(df)
jml_row <- nrow(df)

paste("Jumlah kolomnya:",jml_col)
paste("Jumlah datanya:",jml_row)
```

b)  Buat dataframe baru dengan hanya mengambil kolom Judul (title), Durasi (runtime), Tanggal Rilis (release_date), Budget (budget), Pendapatan (revenue), Popularitas (popularity), dan Rating (vote_average) seperti tabel dibawah ini (dengan nama variabel datasetUTS)!

```{r}
datasetUTS <- df%>%select(title,runtime,release_date,budget,revenue,popularity,vote_average)

datasetUTS%>%head(10)
```

c)  Film dikatakan sukses jika memiliki kriteria jika proyek film tersebut memiliki budget dibawah rata-rata namun memiliki pendapatan tinggi, sebaliknya film yang gagal memiliki kriteria jika proyek film tersebut memiliki budget diatas rata-rata namun memiliki pendapatan rendah.Carilah 10 film yang sukses (dengan nama variabel top10success) dan 10 film yang gagal (dengan nama variabel top10failure) di tahun 2015.

```{r}
rata_budget <- datasetUTS%>%mutate(tahun_rilis=year(as.Date(release_date)))

rata_budget <- rata_budget%>%filter(tahun_rilis==2015)%>%mutate(rata_rata_budget=mean(budget))

top10success <-rata_budget%>%filter(budget<rata_rata_budget & revenue>budget)%>%arrange(desc(revenue))%>%head(10)

top10success
```

```{r}
top10failure <- rata_budget%>%filter(budget>rata_rata_budget & revenue<budget &tahun_rilis==2015)%>%arrange(desc(budget))%>%head(10)

top10failure
```

d)  Dari dataset tersebut, terdapat film-film sequel, trilogi atau prequel dilihat dari judul film yang sama namun diikuti dengan angka seperti Avatar 1 dan Avatar 2 atau dengan "subtitle" berbeda seperti Harry Potter and The Goblet of Fire dan Harry Potter and The Prisoner of Azkaban.

```{r}
franchise_data<-datasetUTS%>%mutate(franchise = gsub("^(\\w+\\s+\\w+).*", "\\1", datasetUTS$title))

# Mengelompokkan judul film berdasarkan dua kata pertama (tanpa angka) dan menghitung total revenue dan mean vote_average
franchise_data <- franchise_data %>%
  group_by(franchise) %>%
  summarise(total_revenue = sum(revenue),avg_rating = mean(vote_average))%>%
  arrange(desc(total_revenue))
```

1.  Carilah 5 franchise film besar yang memiliki sequel, trilogi, atau prequel dengan total pendapat yang tertinggi! (dengan nama variable top5franchise)

```{r}
# Menampilkan hasil franchise dan total revenue
top5franchise <- franchise_data%>%head(5)
top5franchise%>%select(franchise,total_revenue)
```

2.  Dari 5 franchise tersebut, manakah yang memiliki rata-rata rating tertinggi? (dengan nama variabel bestfranchise)

```{r}
# Menampilkan hasil pengelompokkan, total revenue, mean vote_average, dan franchise dengan rating tertinggi
bestfranchise<-top5franchise%>%select(franchise,avg_rating)


bestfranchise%>%arrange(desc(avg_rating))%>%head(1)
```

e)  Carilah insight lain yang dapat diambil dari dataset tersebut! Jelaskan dengan tag komen (\#)

```{r}
# filter nilai 0
hub_durasi_rating_popu <- datasetUTS%>%filter(popularity!=0&vote_average!=0&runtime!=0)
  
# Membuat scatter plot untuk melihat hubungan antara durasi film dan popularitas
ggplot(hub_durasi_rating_popu, aes(x = runtime, y = popularity)) +
  geom_point(color = "blue") +
  labs(x = "Durasi Film (menit)", y = "Popularitas", title = "Hubungan Durasi Film dengan Popularitas") +
  theme_minimal()+theme(plot.title = element_text(hjust = 0.5))

# Membuat scatter plot untuk melihat hubungan antara durasi film dan rating penonton
ggplot(hub_durasi_rating_popu, aes(x = runtime, y = vote_average)) +
  geom_point(color = "green") +
  labs(x = "Durasi Film (menit)", y = "Rating Penonton", title = "Hubungan Durasi Film dengan Penilaian Penonton") +
  theme_minimal()+theme(plot.title = element_text(hjust = 0.5))

ggplot(hub_durasi_rating_popu, aes(x = runtime, y = popularity, color = vote_average)) +
  geom_point(alpha=0.7) +
  labs(x = "Durasi Film (menit)", y = "Popularitas", title = "Hubungan Durasi Film dengan Popularitas dan Rating Penonton",color="Rating") +
  scale_color_viridis_c() + scale_size_continuous(range = c(3, 15)) +
  theme_minimal()+theme(plot.title = element_text(hjust = 0.5))
```

Dari hasil visualisasi diatas bisa kita ambil insight bahwa semakin lama durasi film dan tingginya popularitas tidak menjamin akan mendapat rating yang sempurna. Dari visualisasi data yang ketiga rata-rata film kebanyakan diantara 90 sampai 150 menit saja untuk popularitasnya dikisaran 0-250 sedikit film yang mencapai diatas 500 popularitasnya dan ratingnya dikisaran 5-7.5. Ada 1 film yang durasinya melebihi 300 menit yaitu "carlos"

2.  DATA VISUALIZATION

```{=html}
<!-- -->
```
a)  Buatlah Bar Chart untuk menunjukkan total pendapatan dari setiap tahun 2000-2015!

    ```{r}
    total_pendapatan_2015 <- datasetUTS%>%mutate(tahun=year(ymd(release_date)))%>%filter(tahun<=2015&tahun>=2000)%>%group_by(tahun)%>%summarise(jumlah= sum(revenue))

    ggplot(total_pendapatan_2015, aes(x = tahun, y = jumlah, fill= tahun))+ geom_bar(stat = "identity",width = 0.8) + labs(title = "Total Pendapatan dari 2000-2015", x = "Tahun", y = "Pendapatan")+ scale_fill_gradient(low="green",high="yellow") + scale_y_continuous(labels = scales::unit_format(unit = "", scale = 1e-0)) +theme_minimal() +theme(plot.title = element_text(hjust = 0.5),panel.background = element_rect(fill = "#8390fa"),plot.background = element_rect(fill = "#99b2dd") )
    ```

b)  Gunakan visualisasi untuk menunjukkan hubungan antara popularitas dan revenue Dan jabarkan dengan narasi dengan tag komen (\#)!

    ```{r}
    hubungan_pop_pen <- datasetUTS%>%select(title,popularity,revenue)

    ggplot(hubungan_pop_pen, aes(x=popularity , y=revenue)) + geom_bar(stat = "identity",color="blue") + scale_y_continuous(labels = scales::unit_format(unit = "", scale = 1e-0)) + labs(title = "Hubungan popularitas dengan pendapatan")+theme_classic()+theme(plot.title = element_text(hjust = 0.5))
    ```

Dari hasil visualisasi tentang tingkat popularitas dan pendapatan sebuah film bisa diambil kesimpulan bahwa popularitas tinggi tidak menjamin pendapatan yang tinggi. Tetapi popularitas yang dibawah 250 rata-rata pendapatannya diatas pendapatan dengan popularitas diatas 750 dan sekitar popularitas 170 keatas mencapai pendapatan hingga melebihi 2 juta USD dalam sekali tayangnya dan film itu adalah Avatar mencapai 2 Milyar USD. Lalu sedikit film yang mempunyai popularitas lebih dari 250 dan popularitas yang tertinggi dipegang oleh Minions sebesar 875
